臺灣高等法院高雄分院民事裁定　九十二年度破抗字第九號
　　抗　告　人　世百實業有限公司
　　法定代理人　甲○○
抗告人因宣告破產事件，對於民國九十二年十月七日臺灣高雄地方法院九十二年度破
字第三一號所為裁定提起抗告，本院裁定如下：
    主      文
抗告駁回。
抗告程序費用由抗告人負擔。
    理      由
一、聲請及抗告意旨略以：抗告人因經營不善，經解散清算，惟抗告人負債總額為新
    台幣（下同）四百一十萬六千七百九十三元，而公司已無資產，無力償還負債，
    茲檢具資產負債表等，聲請宣告抗告人破產。又抗告人除資產負債表所載財產外
    ，尚有未編列於資產負債表之財產若干，原裁定駁回其破產之聲請，於法未當云
    云。
二、依破產法第一條、第五十七條之規定，債務人於不能清償其債務時，固得依破產
    程序，清理其債務，惟依破產法第九十七條規定，破產財團費用及破產財團債務
    ，應先於破產債權，隨時由破產財團清償之，故若債務人之財產已不足清償破產
    財團費用或破產財團債務時，則非但已不能清償其原有債務，且將衍生積欠破產
    財團費用及破產財團債務情事，此種情形聲請破產即無實益，不應准許。
三、經查：本件依抗告人提出之資產負債表所載，抗告人公司之負債總額為負四百一
    十一萬二千一百二十一元，惟資產僅剩流動資產一萬五千一百九十七元，且本院
    查詢抗告人財產歸戶資料，亦無任何財產，有稅務電子閘門財產所得調件明細表
    可稽，抗告人所主張尚有未編列於資產負債表之財產若干云云，然迄未提供本院
    參酌，尚難採取。是其所餘資產甚少，顯不足以清償破產財團費用及破產財團債
    務，遑論清償原有債務，抗告人聲請公司破產並無實益。原審因而駁回抗告人之
    聲請，於法並無違誤，抗告意旨指摘原裁定不當，請求廢棄原裁定，為無理由，
    應予駁回。
據上論結，本件抗告為無理由，依破產法第五條，民事訴訟法第四百九十五條之一第
一項、第四百四十九條第一項、第七十八條，裁定如主文。
中　　　華　　　民　　　國　　 九十三 　　年　　四　　月　　  二十九　　日
                                                民事第一庭
~B1審判長法官　黃金石
~B2　　　法官　吳登輝
~B3　　　法官　魏式璧
正本係照原本作成。
如不服本裁定應於送達後十日內向本院提出再抗告狀，並繳納再抗告費新臺幣一千元
。再為抗告應以適用法規顯有錯誤為理由，並經本院之許可，該許可以原裁定所涉及
之法律見解具有原則上之重要性者為限，並委任律師為代理人。
抗告人之配偶、三親等內之血親、二親等內之姻親，或抗告人為法人、中央或地方機
關時，其所屬專任人員具有律師資格並經法院認適當者，亦得為第三審代理人。
抗告人及其法定代理人具有律師資格者及前項情形，應於提起抗告或委任時釋明之。
中　　　華　　　民　　　國　　 九十三 　　年　　四　　月　　  二十九　　日
~B法院書記官　唐奇燕
